臺灣臺南地方法院刑事判決　　　　　　　 96年度訴字第963號
公　訴　人　臺灣臺南地方法院檢察署檢察官
被　　　告　乙○○
　　　　　　　　　　號
　　　　　　　　　　（現於臺灣臺南看守所附設勒戒處所）
指定辯護人　本院公設辯護人　甲○○
上列被告因違反槍砲彈藥刀械管制條例等案件，經檢察官提起公
訴（96年度偵字第6364號），本院判決如下：
    主  文
乙○○犯攜帶兇器竊盜罪，處有期徒刑捌月，減為有期徒刑肆月
。扣案破壞剪貳把，沒收。又犯攜帶兇器竊盜罪，處有期徒刑拾
月，減為有期徒刑伍月。扣案破壞剪貳把，沒收。又犯攜帶兇器
竊盜罪，處有期徒刑壹年，減為有期徒刑陸月。扣案砂輪機及發
電機各壹臺，沒收。又未經許可持有空氣槍，處有期徒刑參年貳
月，併科罰金新臺幣伍萬元，罰金如易服勞役，以新臺幣壹仟元
折算壹日。扣案空氣槍壹把（槍枝管制編號0000000000）、鋼珠
及瓦斯鋼瓶各壹瓶，均沒收。應執行有期徒刑肆年，併科罰金新
臺幣伍萬元，罰金如易服勞役，以新臺幣壹仟元折算壹日。扣案
破壞剪貳把、砂輪機及發電機各壹臺、空氣槍壹把（槍枝管制編
號0000000000）、鋼珠及瓦斯鋼瓶各壹瓶，均沒收。
    事  實
一、(一)乙○○基於竊盜犯意，於民國九十六年四月九日上午十時
    許，在嘉義縣大埔鄉大埔公園處，持足供兇器使用之破壞剪
    ，剪斷該公園內中華電信公司基地台之避雷針一支、接地電
    線及插地銅條各一條（共約值新臺幣五千元），而竊取之。
    (二)又明知未經許可，不得持有具殺傷力之空氣槍一把（槍枝
    管制編號0000000000，起訴書大誤載為瓦斯槍），仍於九十
    二年間向不詳人士買受後，而持有之。嗣又另起竊盜犯意，
    於九十六年四月十一日凌晨四時許，以打獵為由，持上開空
    氣槍、瓦斯鋼瓶、鋼珠各一瓶及前述破壞剪二把，駕駛車號
    VW－2132號自用小客車，搭載無犯意聯絡之劉朝維（另為不
    起訴處分），共同前往臺南縣南化鄉玉山村南化水庫源之旅
    公園處，單獨持足供兇器使用之破壞剪剪斷該公園內鄉公所
    所有之電纜線五公斤（約值十萬元），得手後，為警當場查
    獲，並扣得瓦斯槍一支（槍枝管制編號0000000000）、瓦斯
    鋼瓶、鋼珠各一瓶、破壞剪二支。(三)詎仍不知悔改，再於九
    十六年四月十六日下午四時許，在臺南縣南化鄉關山村舊南
    一七九線十六．六公里處，自備發動機及足供兇器使用之砂
    輪機，切割自來水公司所有之不鏽鋼支架四組（約值二千元
    ），得手後，當場為警查獲，並扣得發電機及砂輪機各一臺
    。
二、案經台南縣警察局玉井分局報告臺灣臺南地方法院檢察署檢
    察官偵查起訴。
    理  由
一、上開竊盜部分之犯罪事實，業據被告坦承不諱，且經中華電
    信公司員工李信宏、南化鄉公所南化水庫源之旅公園管理溫
    財基、自來水公司技術士梁善茗於警局指訴綦詳。復有扣案
    之破壞剪二把、發電機及砂輪機各一臺、贓物認領保管單三
    紙、現場暨查獲物品照片共十七張等可資為憑，上開破壞剪
    經本院於審理中當庭勘驗，認均由金屬製成，切口銳利，客
    觀上足以傷害人之身體，有本院筆錄在卷足據。另持有空氣
    槍之犯罪事實，亦業據被告坦承不諱，且扣案之槍枝、鋼珠
    及瓦斯鋼瓶等物，經鑑定後，認槍枝係空氣槍，外接高壓鋼
    瓶內氣體為發射動力，以動能測試法測試，發射彈丸單位面
    積動能為每平方公分四十四焦耳而具殺傷力；鋼珠一瓶，係
    金屬彈丸；瓦斯鋼瓶一瓶，為外接高壓鋼瓶，有內政部警政
    署刑事警察局九十六年五月十日刑鑑字第0960058046號槍彈
    鑑定書一份在卷為憑。被告犯罪事證明確，洵堪認定。
二、核被告三次行竊，所為均係犯刑法第三百二十一條第一項第
    三款攜帶兇器竊盜罪。被告持有空氣槍，係犯槍砲彈藥刀械
    管制條例第八條第四項之罪。被告所犯三次加重竊盜罪，及
    槍砲彈藥刀械管制條例第八條第四項之罪，犯意各別，罪名
    不同，應分論併罰。爰審酌被告犯後固已坦認犯行，態度良
    好，且第一、二次所竊之物，價值不高，惟被告正值年輕力
    壯，竟不思以正途取財，且為警查獲後，又自備砂輪機再次
    行竊，顯無悔意，另被告長期無故持有具殺傷力之空氣槍，
    對社會治安造成相當危害等一切情狀，分別量處如主文所示
    之刑，罰金刑部分並諭知易服勞役之折算標準。又被告三次
    竊盜犯行，均在九十六年四月二十四日以前，且無中華民國
    九十六年罪犯減刑條例所定不得減刑之情形，均依同條例第
    二條第一項第三款規定減其刑二分之一，並與不得減刑之違
    反槍砲彈藥刀械管制條例第八條第四項之罪定應執行刑，及
    就罰金刑部分並諭知易服勞役之折算標準。扣案破壞剪二把
    、砂輪機及發電機各一臺，為被告所有供行竊之用，空氣槍
    一把（槍枝管制編號0000000000），為違禁物，鋼珠及瓦斯
    鋼瓶各一瓶，為上開違禁物之附屬物，應分別依刑法第三十
    八條第一項第二款、第一款，宣告沒收。
據上論斷，應依刑事訴訟法第二百九十九條第一項前段，槍砲彈
藥刀械管制條例第八條第四項，刑法第十一條前段、第三百二十
一條第一項第三款、第四十二條第三項前段、第五十一條第五款
、第三十八條第一項第一、二款，中華民國九十六年罪犯減刑條
例第二條第一項第三款、第七條、第十一條，判決如主文。
本案經檢察官丙○○到庭執行職務
中　　華　　民　　國　　96　　年　　11　　月　　30　　日
  　　　　刑事第三庭    審判長法　官  鄧希賢
                              法  官  張銘晃
                              法  官  包梅真
以上正本證明與原本無異。
如不服本判決應於收受本判決後10日內向本院提出上訴書狀，並
應敘述具體理由。如未敘述上訴理由者，應於上訴期間屆滿後20
日內向本院補提理由書狀（均須按他造當事人之人數附繕本）「
切勿逕送上級法院」。
　　　　　　　　　　　　　　　書記官  李淑秋
中　　華　　民　　國　　96　　年　　12　　月　　3 　　日
附錄本案論罪科刑法條全文
中華民國刑法第321條：
（加重竊盜罪）
犯竊盜罪而有左列情形之一者，處6月以上、5年以下有期徒刑：
一  於夜間侵入住宅或有人居住之建築物、船艦或隱匿其內而犯
    之者。
二  毀越門扇、牆垣或其他安全設備而犯之者。
三  攜帶兇器而犯之者。
四  結夥三人以上而犯之者。
五  乘火災、水災或其他災害之際而犯之者。
六  在車站或埠頭而犯之者。
前項之未遂犯罰之。
槍砲彈藥刀械管制條例第8條：
未經許可，製造、販賣或運輸鋼筆槍、瓦斯槍、麻醉槍、獵槍、
空氣槍或第4條第1項第1款所定其他可發射金屬或子彈具有殺傷
力之各式槍砲者，處無期徒刑或5年以上有期徒刑，併科新臺幣1
千萬元以下罰金。
未經許可，轉讓、出租或出借前項所列槍枝者，處5年以上有期
徒刑，併科新臺幣1千萬元以下罰金。
意圖供自己或他人犯罪之用，而犯前二項之罪者，處無期徒刑或
7年以上有期徒刑，併科新臺幣 1 千萬元以下罰金。
未經許可，持有、寄藏或意圖販賣而陳列第1項所列槍枝者，處
3年以上10 年以下有期徒刑，併科新臺幣 700 萬元以下罰金。
第 1 項至第 3 項之未遂犯罰之。
